臺灣桃園地方法院小額民事判決
111年度壢保險小字第516號
原      告  明台產物保險股份有限公司

法定代理人  松延洋介
訴訟代理人  陳振盛  
            楊仁寬  
            莊友仁  
被      告  劉振文  
訴訟代理人  劉倢倫  
上列當事人間請求損害賠償（交通）事件，本院於民國111年11
月8日言詞辯論終結，判決如下：
    主      文
被告應給付原告新臺幣21,743元，及自民國111年7月27日起至清
償日止，按週年利率百分之五計算之利息。
原告其餘之訴駁回。
訴訟費用新臺幣1,000元由被告負擔新臺幣700元，餘由原告負擔
。
本判決原告勝訴部分得假執行。
    理 由 要 領
一、本件除下列理由要領外，依民事訴訟法第436條之18第1項規
    定，僅記載主文，其餘省略。
二、原告主張：訴外人謝禎昇駕駛原告承保之車牌號碼000-0000
    號自用小客車（下稱系爭車輛）於民國109年11月13日18時5
    5分許，在桃園市○○區○○路000號即新光影城B2停車場（下稱
    系爭停車場）車道行駛，適被告駕駛車牌號碼00-0000號自
    用小客車（下稱被告車輛）自系爭停車場停車格駛出，兩車
    因而發生碰撞（下稱系爭事故），致系爭車輛受損，原告並
    已賠付系爭車輛維修費新臺幣（下同）45,979元。爰依侵權
    行為、保險代位之法律關係，聲明請求被告賠償折舊後之車
    輛維修費31,062元，及自起訴狀繕本送達翌日起至清償日止
    ，按週年利率百分之五計算之利息等語。
三、按因故意或過失，不法侵害他人之權利者，負損害賠償責任
    ；汽車、機車或其他非依軌道行駛之動力車輛，在使用中加
    損害於他人者，駕駛人應賠償因此所生之損害，民法第184
    條第1項前段、第191條之2前段定有明文。行車前應注意之
    事項，依下列規定：七、起駛前應顯示方向燈，注意前後左
    右有無障礙或車輛行人，並應讓行進中之車輛行人優先通行
    。汽車行駛時，駕駛人應注意車前狀況及兩車並行之間隔，
    並隨時採取必要之安全措施。道路交通安全規則第89條第1
    項第7款、第94條第3項前段亦有明文。又損害之發生或擴大
    ，被害人與有過失者，法院得減輕賠償金額，或免除之，民
    法第217條第1項定有明文。且此項規定之目的，在謀求加害
    人與被害人間之公平，故在裁判上法院得以職權減輕或免除
    之（最高法院85年台上字第1756號判例意旨參照）。另道路
    交通安全規則雖係依據道路交通管理處罰條例第92條第1 項
    規定，由交通部會同內政部訂定，主要適用於一般道路，汽
    車行駛於私人所有之停車場時，雖非該法所規定之道路，惟
    汽車行駛時所應具備之注意義務，駕駛人自應注意及之，並
    無二異。
四、本件事故發生之經過，經本院會同兩造當庭勘驗證物袋內警
    局光碟UJET6296檔案，勘驗結果如下：畫面時間顯示為2020
    /11/13，18：55：03至04秒：畫面右上方車道上有一台白色
    自用小客車即系爭車輛直行，該車輛行駛中，適畫面右上方
    有一台紅色自用小客車即被告車輛自車格駛出，兩車發生碰
    撞。依上開勘驗結果、事故現場照片，及系爭車輛受損位置
    為右前保桿、右側車身，被告車輛受損位置為前車頭等節，
    可見系爭停車場寬敞明亮，並無遮蔽物阻擋雙方視線，被告
    車輛起駛前本應注意有無車輛往來，並禮讓行進中之車輛優
    先通行，且當時並無不能注意之情事，被告卻疏未注意直行
    駛至之系爭車輛，即貿然駛出車格，肇生本件事故，其有過
    失甚明。而系爭車輛雖係直行車輛，依法本享有路權，然系
    爭車輛尚未駛至事故地點時，即可清晰看見被告車輛已發動
    並駛出停車格，卻疏未注意起駛之被告車輛，並採取必要之
    安全措施，因而發生系爭事故，系爭車輛亦屬有過失。本院
    審酌系爭事故之發生過程，認被告起駛前未依規定禮讓行進
    中之直行系爭車輛先行，顯見其過失行為在先，屬製造風險
    之一方；而系爭車輛雖負有未注意車前狀況之過失，然系爭
    車輛依法本享有路權，如被告能禮讓直行之系爭車輛先行，
    本件車禍應不致發生，故被告所負之過失衡情較重甚明，則
    被告就本件車禍之發生，應負7/10之過失責任，系爭車輛應
    負之與有過失程度則以3/10為適當。
五、第按負損害賠償責任者，除法律另有規定或契約另有訂定外
    ，應回復他方損害發生前之原狀。因回復原狀而應給付金錢
    者，自損害發生時起，加給利息。第1項情形，債權人得請
    求支付回復原狀所必要之費用，以代回復原狀，民法第213
    條定有明文。物被毀損時，被害人除得依民法第196條請求
    賠償外，並不排除民法第213條至第215條之適用。依民法第
    196條請求賠償物被毀損所減少之價額，得以修復費用為估
    定之標準，但以必要者為限（例如︰修理材料以新品換舊品
    ，應予折舊），最高法院77年度第9次民事庭會議決議可資
    參照。又被保險人因保險人應負保險責任之損失發生，而對
    於第三人有損失賠償請求權者，保險人得於給付賠償金額後
    ，代位行使被保險人對於第三人之請求權；但其所請求之數
    額，以不逾賠償金額為限，保險法第53條第1項亦有明文。
    被告雖辯稱其僅撞到系爭車輛車頭部分，系爭車輛其餘損害
    與系爭事故無關云云。然依上開勘驗結果可知，系爭車輛最
    初與被告車輛發生碰撞之位置雖係在右前車頭部位，然系爭
    車輛發生碰撞後並無法立即煞停靜止，致其右側前、後車身
    因繼續移動而發生擦撞受損，核與原告提出系爭車輛之維修
    位置相符，故系爭車輛右前葉、右前門、右後門、右後葉等
    部位受損，自與被告之上開侵權行為有相當因果關係。被告
    所辯，與卷內跡證不符，自難採憑。
六、系爭車輛之修理既以新零件更換被損之舊零件，則以修理費
    作為損害賠償之依據時，自應將零件折舊部分予以扣除。依
    行政院所頒「固定資產耐用年數表」及「固定資產折舊率表
    」之規定，非運輸業用客車、貨車之耐用年數5年，依定率
    遞減法每年折舊千分之369，其最後1年之折舊額，加歷年折
    舊累計額，其總和不得超過該資產成本原額之10分之9，另
    依營利事業所得稅查核準則第95條第6項規定「固定資產提
    列折舊採用平均法、定率遞減法或年數合計法者，以一年為
    計算單位；其使用期間未滿一年者，按實際使用之月數相當
    於全年之比例計算之；不滿一月者，以月計」。系爭車輛自
    出廠日105年3月，迄本件車禍發生時即109年11月13日，已
    使用4年9月，則零件16,849元扣除折舊後之修復費用估定為
    1,932元（計算式詳如附表所示），至於修理工資29,130元
    ，被告應全額賠償，則依上開過失比例計算，原告得請求被
    告賠付之修車費用合計為21,743元【計算式：（零件1,932
    元＋工資29,130元）×0.7＝21,743元，元以下四捨五入】。
中　　華　　民　　國　　111 　年　　12　　月　　 9　　日
                  中壢簡易庭      法  官  江碧珊
以上為正本係照原本作成。
如不服本判決，須以違背法令為理由，於判決送達後二十日內向
本庭（桃園市○○區○○路0 段000 號）提出上訴狀。（須按他
造當事人之人數附繕本）。如委任律師提起上訴者，應一併繳納
上訴審裁判費。
中　　華　　民　　國　　111 　年　　12　　月　　 9　　日
                                  書記官  張育誠
附表
-----
折舊時間           金額
第1年折舊值        16,849×0.369=6,217
第1年折舊後價值    16,849-6,217=10,632
第2年折舊值        10,632×0.369=3,923
第2年折舊後價值    10,632-3,923=6,709
第3年折舊值        6,709×0.369=2,476
第3年折舊後價值    6,709-2,476=4,233
第4年折舊值        4,233×0.369=1,562
第4年折舊後價值    4,233-1,562=2,671
第5年折舊值        2,671×0.369×(9/12)=739
第5年折舊後價值    2,671-739=1,932　　　　　　　　　　　　　　　　　　　　　　　　　　　　　　　　　　
附錄：
一、民事訴訟法第436條之24第2項：
    對於小額程序之第一審裁判上訴或抗告，非以其違背法令為
    理由，不得為之。
二、民事訴訟法第436條之25：
    上訴狀內應記載上訴理由，表明下列各款事項：
    （一）原判決所違背之法令及其具體內容。
    （二）依訴訟資料可認為原判決有違背法令之具體事實。